dictionaries/gl_ES/index.dic
SFX 201 0 émos/666,100,116,117 ar . is:futuro P4 + enclítico
SFX 201 0 édes/666,100,118,119 ar . is:futuro P5 + enclítico
SFX 201 ar uémos/666,100,116,117 gar . is:subxuntivo presente P4 + enclítico
SFX 201 ar uédes/666,100,118,119 gar . is:subxuntivo presente P5 + enclítico
SFX 201 ar ásedes/100,118,119 ar . is:subxuntivo pretérito P5 [ + enclítico]
SFX 201 ar ármos/666,100,116,117 ar . is:infinitivo / subxuntivo futuro P4 + enclítico
SFX 205 r bádes/666,100,118,119 ar . is:copretérito P5 + enclítico
SFX 205 ar émos/666,100,116,117 dar . is:pretérito P4 + enclítico
SFX 205 0 édes/666,100,118,119 ar . is:futuro P5 + enclítico
SFX 205 0 iámos/666,100,116,117 ar . is:pospretérito P4 + enclítico
SFX 205 ar ésedes/100,118,119 dar . is:subxuntivo pretérito P5 [ + enclítico]
SFX 205 ar ivérmos/666,100,116,117 tar . is:subxuntivo futuro P4 + enclítico
SFX 205 ar áde/666,100,118,119 ar . is:imperativo P5 + enclítico
SFX 310 er iámos/666,100,116,117 [^ao]er . is:copretérito P4 + enclítico
SFX 310 0 iádes/666,100,118,119 er . is:pospretérito P5 + enclítico
SFX 310 cer zámos/666,100,116,117 cer . is:subxuntivo presente P4 + enclítico
SFX 310 er eámos/666,100,116,117 sobreser . is:subxuntivo presente P4
SFX 310 quer cádes/666,100,118,119 quer . is:subxuntivo presente P5 + enclítico
SFX 310 er éde/666,100,118,119 er . is:imperativo P5 + enclítico
SFX 312 er ésemos/100,116,117 er . is: subxuntivo pretérito P4 [ + enclítico]
SFX 312 er érdes/666,100,118,119 er . is: infinitivo / subxuntivo futuro P5 + enclítico
SFX 321 er ómos/666,100,116,117 ser . is:presente P4 + enclítico
SFX 321 er éndes/666,100,118,119 ter . is:presente P5 + enclítico
SFX 324 er émos/666,100,116,117 er . is:pretérito P4 + enclítico
SFX 324 or óstes/666,100,118,119 or . is:pretérito P5 + enclítico
SFX 324 ir ísemos/100,118,119 ir . is:subxuntivo pretérito P4 [ + enclítico]
SFX 324 or ósedes/100,118,119 or . is:subxuntivo pretérito P5 [ + enclítico]
SFX 326 er ámos/666,100,116,117 [^cao]er . is:subxuntivo presente P4 + enclítico
SFX 327 0 édes/666,100,118,119 r . is:futuro P5 + enclítico
SFX 328 er iámos/666,100,116,117 [^sao]er . is:copretérito P4 + enclítico
SFX 328 er ïádes/666,100,118,119 [ao]er . is:copretérito P5 + enclítico
SFX 351 or uñámos/666,100,116,117 or . is:copretérito P4 + enclítico
SFX 351 or uñádes/666,100,118,119 or . is:copretérito P5 + enclítico
SFX 362 er émos/666,100,116,117 er . is:presente P4 / pretérito P4 + enclítico
SFX 362 er édes/666,100,118,119 er . is:presente P5 + enclítico
SFX 362 0 iámos/666,100,116,117 er . is:pospretérito P4 + enclítico
SFX 362 er éde/666,100,118,119 er . is:imperativo P5 + enclítico
SFX 362 er érmos/666,100,116,117 er . is: infinitivo / subxuntivo futuro P4 + enclítico
SFX 362 er érdes/666,100,118,119 er . is: infinitivo / subxuntivo futuro P5 + enclítico
SFX 600 ir ímos/666,100,116,117 ir . is:pretérito P4 + enclítico
SFX 600 0 édes/666,100,118,119 ir . is:futuro P5 + enclítico
SFX 600 0 iámos/666,100,116,117 ir . is:pospretérito P4 + enclítico
SFX 600 ir írmos/666,100,116,117 ir . is:infinitivo / subxuntivo futuro P4 + enclítico
SFX 601 ir ídes/666,100,118,119 ir . is:presente P5 + enclítico
SFX 601 cir zámos/666,100,116,117 cir . is:subxuntivo presente P4 + enclítico
SFX 601 quir cádes/666,100,118,119 quir . is:subxuntivo presente P5 + enclítico
SFX 603 ir ímos/666,100,116,117 rir . is:presente P4 + enclítico
SFX 604 ir ímos/666,100,116,117 rir . is:presente P4 + enclítico
SFX 604 ir iádes/666,100,118,119 rir . is:copretérito / subxuntivo presente P5 + enclítico
SFX 605 ir ámos/666,100,116,117 unir . is:subxuntivo presente P4 + enclítico
SFX 606 vir zámos/666,100,116,117 ir . is:subxuntivo presente P4 + enclítico
SFX 606 vir zádes/666,100,118,119 ir . is:subxuntivo presente P5 + enclítico
SFX 608 rir irámos/666,100,116,117 ir . is:subxuntivo presente P4 + enclítico
SFX 613 ír ïádes/666,100,118,119 ír . is:copretérito P5 + enclítico
SFX 613 ír ímos/100,116,117 ír . is:pretérito P4 [ + enclítico]
SFX 613 ír ámos/666,100,116,117 uír . is:subxuntivo presente P4 + enclítico
SFX 613 ír iádes/666,100,118,119 [ao]ír . is:subxuntivo presente P5 + enclítico
SFX 613 r de/100,118,119 ír . is:imperativo P5
SFX 614 cir zámos/666,100,116,117 cir . is:subxuntivo presente P4 + enclítico
SFX 614 cir zádes/666,100,118,119 cir . is:subxuntivo presente P5 + enclítico
SFX 623 guir gámos/666,100,116,117 guir . is:subxuntivo presente P4 + enclítico
SFX 623 ir ádes/666,100,118,119 [^g]uir . is:subxuntivo presente P5 + enclítico
SFX 630 0 édes/666,100,118,119 r . is:futuro P5 + enclítico
SFX 631 ir írmos/666,100,116,117 ir . is:infinitivo P4 + enclítico polisílabo
SFX 631 or órdes/666,100,118,119 or . is:subxuntivo futuro P5 + enclítico polisílabo
SFX 633 r ádes/666,100,118,119 ir . is:subxuntivo presente P5 + enclítico
SFX 633 air ámos/666,100,116,117 ir . is:imperativo P4 + enclítico
SFX 637 cir rédes/666,100,118,119 cir . is:futuro P5 + enclítico
SFX 637 cir riámos/666,100,116,117 cir . is:pospretérito P4 + enclítico
SFX 639 er éstes/666,100,118,119 r . is:pretérito P5 + enclítico
SFX 639 0 ámos/666,100,116,117 r . is:pospretérito P4 + enclítico
SFX 640 ir eñámos/666,100,116,117 ir . is:subxuntivo presente P4 + enclítico
SFX 640 ir eñádes/666,100,118,119 ir . is:subxuntivo presente P5 + enclítico
SFX 644 er ésemos/100,116,117 r . is:subxuntivo pretérito P4 [ + enclítico]
SFX 658 0 ádes/666,100,118,119 ir . is:antepretérito P5 + enclítico
SFX 658 0 émos/666,100,116,117 ir . is:futuro P4 + enclítico
